【裁判字號】    96,審抗,209
【裁判日期】    970108
【裁判案由】    拍賣抵押物
【裁判全文】
臺灣高雄地方法院民事裁定             96年度審抗字第209號
抗  告  人  乙○○
相  對  人  臺灣新光商業銀行股份有限公司
                        、27.
法定代理人  丙○○
訴訟代理人  甲○○
上列當事人間拍賣抵押物事件，抗告人對於本院裁定（96年度拍
字第2032號）提起抗告，本院裁定如下：
    主    文
抗告駁回。
抗告程序費用新台幣壹仟元由抗告人負擔。
    理    由
一、按民法第873 條第1 項規定，抵押權人於債權已屆清償期而
    未受清償者，得聲請法院拍賣抵押物，就其賣得價金而受清
    償，是抵押權人依此項規定聲請拍賣抵押物，係屬非訟事件
    ，法院所為准駁之裁定，無確定實體法上法律關係存否之性
    質，於債權及抵押權之存否無既判力。故祗須其抵押權已經
    依法登記，且債權已屆清償期而未受清償，法院即應為准許
    拍賣抵押物之裁定，至對於此項法律關係有爭執之人，為求
    保護其權利，應另提起訴訟，以求解決。
二、本件相對人主張對於抗告人有原裁定所載之債權，並以原裁
    定主文所示之不動產設定抵押權，且經依法登記，該債權又
    已屆清償期而未受清償，有相對人提出之他項權利證明書及
    土地登記簿謄本等可證，原審據以准許相對人拍賣抵押物之
    聲請，即無不當。
三、抗告意旨略以：本件抵押權設定之債務人黃鋒鑫因曾於民國
    84年間擔任黃龍標之定期（期間自84年5 月23日起至86年5
    月23日止）債務新台幣（下同）400 萬元之連帶保證人，惟
    相對人並未於上開債務屆期時請求主債務人黃龍標清償債務
    ，並同意黃龍標延期清償，延至91年間始聲請強制執行，依
    法黃龍標之連帶保證人黃鋒鑫自可免除保證責任，而本件設
    定最高限額抵押權之債務300 萬元，抗告人並早於數月前已
    清償完畢，從而，相對人仍請求拍賣本件抵押物，於法不合
    ，爰求為廢棄原裁定等語。
四、經查，抗告人主張本件最高限額抵押權所擔保之債務業已全
    部清償完畢，為相對人所否認，此有相對人96年11月9 日答
    辯狀在卷可稽，縱認抗告人所稱屬實，亦屬於實體上之爭執
    ，尚非本件非訟程序所得審究，依首揭說明，抗告人應另行
    訴訟解決，茲乃提起抗告請求廢棄原裁定，並無理由。從而
    本件抗告，不應准許，應予駁回。
五、據上論結，本件抗告為無理由，依非訟事件法第44條、第46
    條、第21條、民事訴訟法第495 條之1 第1 項、第449 條第
    1 項、第78條，裁定如主文。
中    華    民    國    97    年    1     月    8     日
                     民事第二庭
                         審判長法  官  林紀元
                               法  官  楊國祥
                               法  官  蘇姿月
以上正本證明與原本無異
如不服本裁定應於送達後10日內向本院提出再抗告狀，並繳納再
抗告費新台幣1000元。再為抗告應以適用法規顯有錯誤為理由，
並經本院之許可，該許可以原裁定所涉及之法律見解具有原則上
重要性者為限。
中    華    民    國    96    年    1     月    8     日
                               書  記  官  陳美月


司法院資訊處製作；財團法人民間司法改革基金會備份。
